ru: Тип клеммного или монтажного соединения предохранителя: На болтах; Магистральный держатель (с проводами); На печатную плату; Вставной (флажковый); Под винт; Другое
it: Fusibile terminale o stile di montaggio: Imbullonato; Portafusibile in linea (cavi a treccia); Montaggio su PCB; Plug-in (a lama); Terminale a vite; Altro
hu: Biztosítékcsatlakozó vagy rögzítési stílus: Csavarozható; Soros foglalat (vezetékes); NYÁK-ba ültethető; Dugaszolható (késes); Csavaros csatlakozó; Egyéb
el: Στυλ ακροδέκτη ή στήριξης ασφάλειας: Βιδωτή; Εν σειρά θήκη (με καλώδια); Τοποθέτηση σε πλακέτα PCB; Κουμπωτή (μαχαιρωτή); Βιδωτός ακροδέκτης; Άλλο
pl: terminal bezpiecznika lub styl montażu: Przykręcany; Oprawa przewodowa (z przewodami pigtail); Montaż na PCB (druk); Wciskany (płytkowy); Zacisk śrubowy; Inny
ko: 퓨즈 단자 또는 마운트 스타일: 볼트다운; 인라인 홀더(피그테일 리드); PCB 마운트; 플러그인(블레이드); 나사 단자; 기타
fi: Sulakkeen liitin- tai asennustapa: Pultattava; Johtosulakepesä; Piirilevyasennus; Pistettävä (latta); Ruuviliitin; Muu
de: Art des Sicherungsanschlusses oder der Sicherungsmontage: Zum Anschrauben; Inline-Halter (mit Anschlusskabeln); Leiterplattenmontage; Steckbar (Flachstecker); Schraubklemme; Sonstige
ro-RO: Tipul bornei de siguranță sau al suportului: Prindere cu șuruburi; Suport pe fir (conectori pigtail); Montare pe PCB; Fișă (lamelară); Bornă cu șurub; Altele
fr: Type de borne ou de montage du fusible: À boulonner; Porte-fusible en ligne (fils de raccordement); Montage sur circuit imprimé; Enfichable (à lame); Borne à vis; Autre
sv: Typ av säkringsterminal eller monteringsstil: Fastskruvad; Inline-hållare (kabelsvansar); Kretskortsmonterad; Plug-in (flatsäkring); Skruvterminal; Övrigt
zh-TW: 保險絲端子或安裝樣式: 螺栓固定; 串聯座 (引線); PCB 安裝; 插入式 (刀片); 螺絲端子; 其他
da: Sikringsterminal- eller monteringstype: Boltmonteret; In-line-holder (pigtail-ledninger); PCB-monteret; Plug-in (fladsikring); Skrueterminal; Andet
pt-PT: Estilo de terminal ou montagem do fusível: Aparafusado; Suporte em linha (fios pigtail); Montagem PCB; Encaixe (lâmina); Terminal de parafuso; Outro
vi: Kiểu đầu nối hoặc lắp đặt cầu chì: Bắt bu-lông; Giá đỡ nối tiếp (dây nối dài); Gắn PCB; Cắm vào (lưỡi cắm); Đầu cos bắt vít; Khác
ja: ヒューズ端末またはマウントスタイル: ボルトダウン; インラインホルダー (ピグテールリード); PCBマウント; プラグイン (ブレード); ネジ留め端子; その他
es: Terminal o tipo de montaje de fusible: Atornillable; Soporte en línea (cables tipo pigtail); Montaje en PCB; Enchufable (cuchilla); Terminal de tornillo; Otro
en: Fuse terminal or mount style: Bolt-down; Inline holder (pigtail leads); PCB mount; Plug-in (blade); Screw terminal; Other
sk-SK: Typ svorky poistky alebo spôsob montáže: Skrutkovacia; In-line držiak (s vývodmi); Montáž na DPS; Zásuvná (nožová); Skrutková svorka; Iné
hr-HR: Terminal osigurača ili način montaže: Na vijke; Linijski držač (žice); PCB montaža; Utični (ubodni); Vijčani terminal; Ostalo
pt-BR: Terminal do fusível ou estilo de montagem: Aparafusado; Porta-fusível em linha (fios pigtail); Montagem em PCB; Encaixe (lâmina); Terminal de parafuso; Outro
tr: Sigorta terminali veya montaj stili: Cıvatalı; Hat içi tutucu (bağlantı kablolu); PCB montajı; Fişli (bıçak); Vida terminalli; Diğer
lt-LT: Saugiklio gnybto arba tvirtinimo stilius: Prisukamas; Laikiklis linijoje (su laidų išvadais); Tvirtinamas prie PCB; Įstatomas (plokščias); Srieginis gnybtas; Kita
nb: Terminal eller monteringsstil: Boltet; I linje-holder (ledningsender); PCB-montering; Plugg-inn (blad); Skrueterminal; Annet
nl: Zekering aansluit- of montagestijl: Aanschroefbaar; Inline houder (pigtail-draden); Printplaatmontage; Insteek (steekzekering); Schroefaansluiting; Anders
zh-CN: 熔断端子或安装方式: 螺栓固定; 串联式保险丝座（尾纤）; PCB 安装; 插入式（插片）; 螺丝端子; 其他
cs: Konektor pojistky nebo typ zapojení: Šroubovací; In-line držák (s kabelovými vývody); Montáž na DPS (PCB); Zásuvná (nožová); Šroubová svorka; Ostatní
bg-BG: Стил на клемата или монтаж на предпазителя: С болт; Линеен държач (с проводници); Монтаж на печатна платка (PCB); Щекерен (плосък); Винтова клема; Друго
sl-SI: Terminal varovalke ali način pritrditve: Na vijak; Linijsko držalo (z žicami); Za na tiskano vezje; Vtična (ploščata); Vijačna sponka; Drugo
th: ฟิวส์เครื่องอ่านหรือแบบติด: ยึดน็อต; กระบอกฟิวส์อินไลน์ (สายหางหมู); ยึดลงแผ่น PCB; เสียบเข้า (เบลด); ขั้วต่อแบบสกรู; อื่นๆ